臺灣雲林地方法院刑事判決
110年度易字第573號
公  訴  人  臺灣雲林地方檢察署檢察官
被      告  黃榮得



上列被告因竊盜案件，經檢察官提起公訴（110年度偵字第6344
、6597號），被告於準備程序進行中，就被訴事實為有罪之陳述
，本院裁定進行簡式審判程序，判決如下：
    主  文
丙○○犯竊盜罪，處有期徒刑參月，如易科罰金，以新臺幣壹仟元
折算壹日；又犯竊盜罪，處拘役伍拾伍日，如易科罰金，以新臺
幣壹仟元折算壹日。未扣案之犯罪所得新臺幣參仟元及腳踏車壹
輛（價值新臺幣伍佰元）沒收，於全部或一部不能沒收或不宜執
行沒收時，追徵其價額。
    事  實
一、丙○○意圖為自己不法所有，基於竊盜之犯意，分別為下列行
    為：
(一)於民國110年4月21日4時18分許，騎乘未懸掛車牌之普通重
    型機車，至臺南市○○區○○里○○○00號之1前，見甲○○所有之車
    牌號碼00-0000號自用小客車停放該處，利用車門未上鎖之
    機會，徒手竊取現金新臺幣（下同）3,000元，得手後騎車
    離去。
(二)於110年7月23日7時8分許，至雲林縣○○鄉○○村○○街00巷00號
    前，徒手竊取乙○○所有之腳踏車（價值500元），得手後騎
    車離去。
二、案經甲○○訴由臺南市政府警察局新化分局、雲林縣警察局臺
    西分局報告臺灣雲林地方檢察署檢察官偵查起訴。
    理  由
壹、程序方面：
    按被告以外之人於審判外之言詞或書面陳述，除法律有規定
    者外，不得作為證據；被告以外之人於審判外之陳述，雖不
    符刑事訴訟法第159條之1至第159條之4規定，而經當事人於
    審判程序同意作為證據，法院審酌該言詞陳述或書面陳述作
    成時之情況，認為適當者，亦得為證據，同法第159條第1項
    、第159條之5第1項定有明文。經查，本判決所引用被告以
    外之人於審判外之言詞或書面陳述，檢察官及被告丙○○於本
    院審理時，均陳明同意作為證據使用（見本院卷第78、79頁
    ），經審酌該等言詞或書面陳述作成時並無違法或不當之情
    況，亦無違法取證等瑕疵，且與待證事實具有關聯性，認以
    之作為證據應屬適當，均有證據能力。
貳、實體方面：
一、認定犯罪事實所憑之證據及理由：
  ㈠告訴人甲○○於110年4月21日之警詢筆錄（臺南市政府警察局
    新化分局（下稱新化分局）警卷第15頁至第17頁）。其證言
    證明了：告訴人甲○○被竊3000元之事實。
  ㈡證人即被害人乙○○於110年8月8日之警詢筆錄（臺灣雲林地方
    檢察署偵6344號卷第73頁至第75頁）。證明：被害人乙○○的
    腳踏車被竊之事實。
  ㈢監視器錄影翻拍照片18張（新化分局警卷第27頁至第37頁；
    臺灣臺南地方檢察署偵14712號卷第34頁至第37頁）。
  ㈣臺南市政府警察局新化分局110 年8 月10日南市警化偵字  
    第0000000000號函(臺灣臺南地方檢察署偵14712號卷第31頁
    )。
　㈤監視器錄影翻拍照片5張（臺灣雲林地方檢察署偵6344號卷第
    77頁至第81頁）。
  ㈥現場蒐證照片4 張（臺灣雲林地方檢察署偵6344號卷第83頁
    至第85頁）。
  ㈦臺南市政府警察局新化分局山上分駐所受理各類案件紀錄表
    、發生竊盜案件紀錄表、受(處) 理案件證明單(新化分局警
    卷第43頁至第47頁)。
  ㈧犯案路線圖（臺灣臺南地方檢察署偵14712號卷第33頁）。
  ㈨麥寮分駐所110年8月12日職務報告（臺灣雲林地方檢察署偵6
    344號卷第65頁）。
  ㈩被告丙○○之供述
  ⒈被告丙○○於110年5月11日之第一次警詢筆錄（新化分局警卷
    第19頁至第25頁）。
  ⒉被告丙○○於110年5月11日之第二次警詢筆錄（新化分局警卷
    第3頁至第13頁）。
  ⒊被告丙○○於110年8月9日之警詢筆錄（臺灣雲林地方檢察署偵
    6344號卷第69頁至第72頁）。
  ⒋被告丙○○於110年10月13日之準備程序、簡式審判程序筆錄（
    本院卷第75頁至第86頁）。自白起訴之犯罪事實。
　　綜上所述，被告本案事證已臻明確，被告前開2次犯行均堪
    認定，應予依法論科。
二、論罪科刑：
  ㈠核被告事實欄一、㈠及㈡所為，均係犯刑法第320條第1項之竊
    盜罪。
  ㈡被告本案事實欄一、㈠及㈡所示2次竊盜犯行，犯意各別，行為
    互殊，應予分論併罰。
  ㈢爰審酌被告有殺人未遂、槍砲、麻藥、公共危險、搶奪、強
    制性交及多次竊盜犯行迭經法院判決處刑及入監執行之紀錄
    ，有被告之前案紀錄表在卷可參，難認素行良好；詎其不知
    警惕，不思循正途獲取財物，猶恣意竊取人之物，顯然欠缺
    尊重他人財產權之觀念，守法意識薄弱，並致告訴人甲○○及
    被害人乙○○蒙受財產損失，所為誠值非難；又被告犯後雖坦
    承犯行，面對自己之過錯，然未為賠償，難就其刑度為更有
    利之認定；再考量被告本案2次竊取之財物價值合計各為300
    0元、500元之價值等節，兼衡被告自陳為國小畢業（與其個
    人戶籍資料教育程度註記：國中畢業不同。）之智識程度，
    及其業焊接，一天約1500元，月入4萬5千元，離婚，小孩均
    已成年，家中尚有1位弟弟之家庭生活、工作經濟狀況等一
    切情狀，分別量處如主文所示之刑，並均諭知易科罰金之折
    算標準。復依刑法第51條第9款前段，同時宣告有期徒刑及
    拘役時，並執行之。
三、關於沒收：
    按犯罪所得，屬於犯罪行為人者，沒收之；於全部或一部不
    能沒收或不宜執行沒收時，追徵其價額，刑法第38條之1第1
    項前段、第3項分別定有明文。查被告以事實欄一、㈠之犯行
    竊得之3000元，乃其該次竊盜犯行所得之物，且未據扣案，
    復未實際合法發還被害人，爰依刑法第38條之1第1項前段規
    定宣告沒收，並於全部或一部不能沒收或不宜執行沒收時，
    依同條第3項規定追徵其價額。又被告以事實欄一、㈡之犯行
    竊得之腳踏車1輛，乃其該次竊盜犯行所得之物，且未據扣
    案，復未實際合法發還被害人，爰依刑法第38條之1第1項前
    段規定宣告沒收，並於全部或一部不能沒收或不宜執行沒收
    時，依同條第3項規定追徵其價額。
據上論斷，依刑事訴訟法第299條第1項前段，刑法第320條第1項
、第41條第1項前段、第51條第9款前段、第38條之1第1項前段、
第3項，刑法施行法第1條之1第1項，判決如主文。
本案經檢察官姜智仁提起公訴，檢察官施家榮到庭執行職務。
中　　華　　民　　國　　110 　年　　10　　月　　27　　日
                  刑事第一庭  法  官  張文俊
以上正本證明與原本無異。
如不服本判決應於收受判決後 20 日內向本院提出上訴書狀，並
應敘述具體理由；其未敘述上訴理由者，應於上訴期間屆滿後
20 日內向本院補提理由書（均須按他造當事人之人數附繕本）
。「切勿逕送上級法院」。
                              書記官  黃佑怡
中　　華　　民　　國　　110 　年　　10　　月　　27 　 日

附錄本案論罪科刑法條全文：
中華民國刑法第320條第1項
意圖為自己或第三人不法之所有，而竊取他人之動產者，為竊盜
罪，處5年以下有期徒刑、拘役或50萬元以下罰金。